【裁判字號】    95,抗,172
【裁判日期】    950331
【裁判案由】    本票裁定
【裁判全文】
臺灣臺北地方法院民事裁定               95年度抗字第172號
    抗  告  人  甲○○
    相  對  人  奇異資融股份有限公司
    法定代理人  乙○○
上列抗告人因與相對人間本票裁定事件，抗告人對於民國九十四
年六月二十九日本院所為之九十四年度票字第四二○二六號裁定
提起抗告，本院裁定如下：
    主  文
抗告駁回。
抗告程序費用由抗告人負擔。
    理  由
一、按本票執票人，依票據法第一百二十三條規定，聲請法院裁
    定許可對發票人強制執行，係屬非訟事件，此項聲請之裁定
    ，及抗告法院之裁定，僅依非訟事件程序，就本票形式上之
    要件是否具備予以審查為已足，並無確定實體上法律關係存
    否之效力，如發票人就票據債務之存否有爭議時，應由發票
    人提起確認之訴，以資解決（最高法院五十七年台抗字第七
    六號、五十六年台抗字第七一四號判例意旨參照）。
二、本件相對人主張其持有抗告人於民國（下同）九十二年六月
    二十四日與陳鈺欣共同簽發之系爭本票一張，內載金額新台
    幣（下同）四十三萬元，付款地為台北市，利息按年息百分
    之二十計算，免除作成拒絕證書，到期日未載，詎其於九十
    四年四月二十五日經提示僅獲支付其中部分，其餘欠款十七
    萬七千二百零一元屢經催討，仍未蒙抗告人置理，為此依據
    票據法第一百二十三條、非訟事件法第一百條規定，聲請裁
    定准許對相對人為強制執行等語，業據其提出本票影本一紙
    為證，原裁定予以准許，即無不合。
三、抗告意旨略以：原裁定理由與事實不符，相對人未曾於九十
    四年四月二十五日提示該本票，且裁定金額亦與票據債務人
    現欠數額有所出入，為此提起本件抗告云云。惟查，抗告人
    所述縱使為真，亦屬實體上票據債務存否之爭執，依首開說
    明，應另循訴訟程序解決，尚非本件非訟程序所得審究，非
    訟程序法院僅得就本票裁定聲請強制執行是否符合形式上要
    件為審酌，於符合法定形式要件下為許可強制執行之裁定，
    本件抗告人所述理由既非非訟法院於聲請本票強制執行時應
    審酌之事項，其提起本件抗告，自無理由，應予駁回。
四、據上論結，本件抗告為無理由，依非訟事件法第二十一條第
    二項、第四十六條、民事訴訟法第四百九十五條之一第一項
    、第四百四十九條第一項、第七十八條，裁定如主文。
中    華    民    國    95    年    3     月    31    日
                        民事第二庭審判長法  官  鄭純惠
                                        法  官  黃雯惠
                                        法  官  汪漢卿
以上正本係照原本作成
如不服本裁定，僅得於收受本裁定正本送達後10日內，以適用法
規顯有錯誤為理由，向本院提出再抗告狀，（須附繕本一份及繳
納再抗告裁判費新台幣1,000元），經本院許可後始可再抗告。
中    華    民    國    95    年    3     月    31    日
                                        書記官  許婉如


司法院資訊處製作；財團法人民間司法改革基金會備份。
